最  高  行  政  法  院  裁  定
110年度年上字第10號
上  訴  人  歐陽漢紘等49人(詳附表)     
共      同
訴訟代理人  李漢中  律師
            何姿穎  律師
            陳漢笙  律師
被 上訴 人  國防部空軍司令部

代  表  人  熊厚基                                      
被 上訴 人  國軍退除役官兵輔導委員會

代  表  人  馮世寬                                      
被 上訴 人  公務人員退休撫卹基金管理委員會

代  表  人  周志宏                                      
                          送達代收人  林妙如     
上列當事人間陸海空軍軍官士官服役條例事件，上訴人對於中華
民國109年12月23日臺北高等行政法院108年度年訴字第132號判
決，提起上訴，本院裁定如下：
　　主  文
上訴駁回。
上訴審訴訟費用由上訴人負擔。
　　理  由
一、按對於高等行政法院判決之上訴，非以其違背法令為理由，
    不得為之，行政訴訟法第242條定有明文。依同法第243條第
    1項規定，判決不適用法規或適用不當者，為違背法令；而
    判決有同法條第2項所列各款情形之一者，為當然違背法令
    。是當事人對於高等行政法院判決上訴，如依行政訴訟法第
    243條第1項規定，以高等行政法院判決有不適用法規或適用
    不當為理由時，其上訴狀或理由書應有具體之指摘，並揭示
    該法規之條項或其內容；若係成文法以外之法則，應揭示該
    法則之旨趣；倘為司法院大法官解釋，則應揭示該解釋之字
    號或其內容。如以行政訴訟法第243條第2項所列各款情形為
    理由時，其上訴狀或理由書，應揭示合於該條項各款之事實
    。上訴狀或理由書如未依此項方法表明，或其所表明者與上
    開法條規定不合時，即難認為已對高等行政法院判決之違背
    法令有具體之指摘，其上訴自難認為合法。
二、爭訟經過：　　
　　上訴人歐陽漢紘等49人(下稱上訴人)係退伍軍人，於民國10
    7年6月30日前分別經被上訴人國防部空軍司令部(下稱空軍
    司令部)核准退伍，並支領退除給與。嗣空軍司令部依107年
    6月21日修正公布、107年7月1日施行之陸海空軍軍官士官服
    役條例（下稱服役條例）第26條、第46條等規定，分別以臺
    北高等行政法院(下稱原審)108年度年訴字第132號判決(下
    稱原判決)附表二所示原處分(下合稱原處分)重新審定，並
    分年調整渠等自107年7月至117年6月及117年7月起之退除給
    與。又經空軍司令部重新審查後，分別以原判決附表三所示
    後處分所載107年7月26日函變更原處分之內容。上訴人不服
    ，就原處分循序共同提起行政訴訟，聲明：1.訴願決定及原
    處分均撤銷。2.空軍司令部應依修正前服役條例所審定之項
    目及金額，作成給付上訴人退除給與之處分。3.被上訴人國
    軍退除役官兵輔導委員會及公務人員退休撫卹基金管理委員
    會，在空軍司令部依據前項聲明作成處分後，應依修正前服
    役條例，給付上訴人依服役條例審定所產生之差額，並自10
    7年7月1日起至清償日止，按年息5％計算之利息。經原判決
    駁回，上訴人遂提起上訴。
三、上訴人起訴之主張、被上訴人在原審之答辯及聲明，均引用
    原判決所載。
四、上訴人對原判決提起上訴，雖以該判決違背法令為由，主張
    ：司法院釋字第781號解釋認定服役條例並無違反法律不溯
    及既往原則、信賴保護原則、比例原則、服公職權、生存權
    、工作權、財產權、平等權等憲法上原則及基本權利，於程
    序上及實體上均有違憲之虞，原審據以駁回上訴人之訴，確
    有判決不適用法規及適用不當之違法等語。惟核其上訴理由
    ，無非係就司法院釋字第781號解釋認定服役條例第3條、第
    26條第2項第1款、第2款、第3項、第4項前段、第29條第2項
    、第46條第4項第1款、第5項、第47條第3項及第54條第2項
    規定，未違反上開憲法原則及基本權利，指摘為不當，而對
    於原判決以原處分已經撤銷而不存在，認上訴人提起本件訴
    訟欠缺權利保護要件，上訴人為訴之聲明第2項之請求，未
    曾向空軍司令部提出申請，亦未經課予義務訴訟之訴願程序
    ，為不合法及訴之聲明第3項合併請求損害賠償及其他財產
    上給付亦失所附麗，以判決駁回上訴人之訴，究有如何不適
    用法規或適用不當之情形，或有如何合於行政訴訟法第243
    條第2項所列何款之事實，均未具體說明及揭示該法規之條
    項或其內容，自難認已對原判決之如何違背法令已有具體之
    指摘。依首開規定及說明，應認其上訴為不合法。
五、據上論結，本件上訴為不合法。依行政訴訟法第249條第1項
    前段、第104條、民事訴訟法第95條、第78條、第85條第1項
    前段，裁定如主文。　　　　 
中　　華　　民　　國　　110 　年　　11　　月　　11　　日
                    最高行政法院第四庭
                        審判長法  官  胡  方  新　
                              法  官　陳  國  成
                              法  官　蕭　惠　芳
                              法  官　曹　瑞　卿
                              法  官　林　惠　瑜

以  上  正  本  證  明  與  原  本  無  異
中　　華　　民　　國　　110 　年　　11　　月　　11　　日
　　　　　　　　　　　　　　　書記官　蔡　宜　婷